臺灣板橋地方法院刑事判決　　　　　　　 96年度易字第927號
公　訴　人　臺灣板橋地方法院檢察署檢察官
被　　　告　甲○○
　　　　　　　　　　（另案於臺灣臺北監獄臺北分監執行中）
選任辯護人　林辰彥律師
　　　　　　施裕琛律師
　　　　　　呂紹聖律師
上列被告因違反商標法案件，經檢察官提起公訴（九十六年度偵
字第一五四二號），本院判決如下：
    主  文
本件免訴。
    理  由
一、公訴意旨略稱：被告甲○○為臺北縣永和市○○路一二六號
    「芙椿洋行有限公司」之負責人，明知「HENNESSYV.S.O.P
    」廠牌之商標及圖樣，係法商．賈．漢尼錫公司（下稱漢尼
    錫公司）向經濟部中央標準局（現改制為經濟部智慧財產局
    ）申請註冊登記獲准，取得使用於酒類等指定商品之商標專
    用權，現仍於商標專用期間及延展專用期間內，未經商標專
    用權人之授權，不得於同一或類似商品使用相同或近似之商
    標圖樣，亦不得販賣使用相同或類似上開商標圖樣之仿冒商
    品；並明知上開商標圖樣之商品，在國內市場行銷甚廣，為
    業界及一般消費大眾所共知，竟仍基於販賣仿冒商標商品以
    營利之犯意，先於不詳時間及民國九十五年八月初，分別向
    姓名年籍不詳之人及臺北市萬華區○○○道一七二號「芙椿
    洋行有限公司」之負責人謝城龍（另案由臺灣板橋地方法院
    檢察署檢察官偵辦中），以每瓶仿冒「HENNESSY V.S.O.P」
    廠牌洋酒新臺幣（下同）九百五十元之代價，購入數量不詳
    之仿冒上開商標之洋酒後，即自同時起，以每瓶仿冒上開商
    標之洋酒一千零五十元之價格，陳列販賣予不特定人牟利。
    嗣經警於九十五年九月七日下午三時許（起訴書誤植為九十
    五年七月十日，已更正如上），當場查獲，並扣得仿冒「
    HENNESSYV.S.O.P 」廠牌洋酒三瓶。因認被告涉犯商標法第
    八十二條販賣仿冒商標商品罪嫌。
二、按案件曾經判決確者，應諭知免訴之判決，刑事訴訟第三百
    零二條第一款定有明文；又訴訟上所謂一事不再理之原則，
    關於實質上一罪或裁判上一罪，亦均有其適用，最高法院六
    十年台非字第七七號著有判例。又按刑事法若干犯罪行為態
    樣，本質上原具有反覆、延續實行之特徵，立法時既予特別
    歸類，定為犯罪構成要件之行為要素，則行為人基於概括之
    犯意，在密切接近之一定時、地持續實行之複次行為，倘依
    社會通念，於客觀上認為符合一個反覆、延續性之行為觀念
    者，於刑法評價上，即應僅成立一罪。學理上所稱「集合犯
    」之職業性、營業性或收集性等具有重複特質之犯罪均屬之
    ，例如經營、從事業務、收集、販賣、製造、散布等行為概
    念者是（最高法院九十五年度臺上字第一０七九號判決意旨
    參照）。被告「販賣」仿冒洋酒之行為，應僅成立「集合犯
    」一罪，合先敘明。
三、查被告甲○○為臺北市萬華區○○○道一七二號「鐔璽有限
    公司」（下稱鐔璽公司、招牌係酒國大亨菸酒量販店）及臺
    北縣永和市○○路一二六號「芙椿洋行有限公司」之負責人
    ，明知「MA CALLAN 、麥卡倫」及「THEFAM OUS GROUSE 」
    廠牌之商標及圖樣，係英商．麥卡倫蒸餾酒有限公司（下稱
    麥卡倫公司）及英商．高地蒸餾酒製造廠廠牌有限公司（下
    稱高地公司）向經濟部中央標準局（民國八十八年一月二十
    六日改制為經濟部智慧財產局）申請註冊核准登記，取得商
    標權，指定使用於威士忌酒、蒸餾酒等酒類商品，現在均仍
    在商標權專用期間，未經商標專用權人之同意或授權，不得
    於同一或類似商品使用相同或近似之商標圖樣，亦不得販賣
    使用相同或類似上開商標圖樣之仿冒商品；並明知上開商標
    之商品，在國內市場行銷甚廣，為業界及一般消費大眾共知
    ，竟仍基於販賣仿冒商標商品之犯意，先向不詳姓名年籍之
    人，購得仿冒威雀洋酒（THE FAMOUS GROUSE 酒類之中文名
    稱）後，於九十四年十二月二十六日、九十五年一月十日、
    九十五年二月三日，分別以每瓶仿冒之威雀洋酒五百八十元
    元之價格，販賣三箱共三十六瓶仿冒之威雀洋酒予不知情之
    魏菩所經營址設臺北市○○街二十三巷十號之「鑽石吧酒坊
    」以牟利。並在臺北縣永和市○○路一二六號「芙椿洋行有
    限公司」陳列販賣上開仿冒之威雀洋酒予不特定人。又承前
    犯意，於九十五年七月初某日，向自稱「洪功名」之人，購
    入仿冒之麥卡倫洋酒後，在臺北縣永和市○○路一二六號「
    芙椿洋行有限公司」，以每瓶九百七十元之價格陳列販賣上
    開仿冒之麥卡倫洋酒予不特定人牟利。被告違反商標法第八
    十二條明知為未得商標權人同意，於同一商品，使用相同商
    標之商品而販賣之犯罪事實，業經臺灣板橋地方法院檢察署
    檢察官以九十五年度偵字第二六六五一號向本院聲請簡易判
    決處刑，由本院於九十六年二月十二日以九十五年度簡字第
    七七四七號判處有期徒刑陸月，檢察官與被告於九十六年二
    月二十六日收受判決書，並於九十六年三月九日確定在案，
    有臺灣板橋地方法院檢察署檢察官九十五年度偵字第二六六
    五一號聲請簡易判決處刑書、本院九十五年度簡字第七七四
    七號判決書、送達證書影本及臺灣高等法院全國前案紀錄表
    在卷可稽。本件被告被訴自九十五年八月間某日至同年九月
    七日為警查獲時，販賣仿冒洋酒之行為，核與前開經法院判
    決確定之販賣仿冒洋酒行為，所認定之事實，為同一案件，
    自為該確定判決既判力效力所及，揆諸上開說明，爰不經言
    詞辯論，逕為諭知免訴之判決。
四、末按除簡式審判程序、簡易程序及第三百七十六條第一款、
    第二款所列之罪之案件外，第一審應行合議審判，修正後刑
    事訴訟法第二百八十四條之一定有明文。本案被告所犯為最
    重本刑為一年以下有期徒刑，屬刑事訴訟法第三百七十六條
    第一款之罪，自得由法官獨任審判，附此敘明。
五、據上論斷，應依刑事訴訟法第二百八十四條之一、第三百零
    二條第一款、第三百零七條，判決如主文。
中　　華　　民　　國　　96　　年　　5 　　月　　14　　日
                  刑事第九庭法　官  潘  翠  雪
上列正本證明與原本無異。
如不服本判決，應於送達後十日內向本院提出上訴狀
                            書記官  江  文  彬
中　　華　　民　　國　　96　　年　　5 　　月　　14　　日
